【裁判字號】    98,台上,758
【裁判日期】    980219
【裁判案由】    偽造有價證券
【裁判全文】
最高法院刑事判決              九十八年度台上字第七五八號
上  訴  人  甲○○
上列上訴人因偽造有價證券案件，不服台灣高等法院中華民國九
十七年十一月十九日第二審判決（九十七年度上訴字第五二五四
號，起訴案號：台灣士林地方法院檢察署九十六年度偵緝字第一
三一六、一三一七、一三二０、一三二一號），提起上訴，本院
判決如下：
    主  文
上訴駁回。
    理  由
按刑事訴訟法第三百七十七條規定，上訴於第三審法院，非以判
決違背法令為理由，不得為之。是提起第三審上訴，應以原判決
違背法令為理由，係屬法定要件。如果上訴理由書狀並未依據卷
內訴訟資料，具體指摘原判決不適用何種法則或如何適用不當，
或所指摘原判決違法情事，顯與法律規定得為第三審上訴理由之
違法情形，不相適合時，均應認其上訴為違背法律上之程式，予
以駁回。又裁判上一罪案件之一部分得提起第三審上訴者，不得
上訴第三審部分，依審判不可分原則，第三審法院亦應併予審理
，但以得上訴部分之上訴合法為前提，如該上訴為不合法，第三
審法院既應從程序上予以駁回，而無從為實體上判決，對於不得
上訴部分自無從適用審判不可分原則，併為實體上審判。本件上
訴人甲○○因於民國八十五至八十七年間，冒用胞弟黎少群名義
，連續犯行使偽造私文書、詐欺、偽造有價證券罪，經第一審依
牽連犯之例，從一重論處連續偽造有價證券罪刑，提起第二審上
訴，原判決以其未依據卷內訴訟資料，具體指摘第一審判決認事
、用法、量刑有何違法或不當之處，屬上訴未敘述具體理由，因
認其第二審上訴不合法律上程式，予以駁回，已詳敘認定之理由
。從形式上觀察，原判決並無違背法令之情形。就得上訴第三審
之行使偽造私文書及偽造有價證券罪部分，上訴意旨並未依據卷
內資料具體表明原判決有何違背法令之處，僅謂上訴人係因銀行
承辦人員作業疏失，未詳加核對資料以查明上訴人冒用黎少群名
義開戶並請領支票使用，致上訴人觸犯刑章云云，顯不足據以辨
認原判決已具備違背法令之形式要件；此部分上訴違背法律上之
程式，應予駁回。依前開說明，對於刑事訴訟法第三百七十六條
第四款所列不得上訴第三審之詐欺罪部分，自無從適用審判不可
分原則，併予審理；此部分之上訴不合法，亦應駁回。
據上論結，應依刑事訴訟法第三百九十五條前段，判決如主文。
中    華    民    國  九十八  年    二    月   十九   日
                      最高法院刑事第十一庭
                          審判長法官  花  滿  堂
                                法官  黃  正  興
                                法官  陳  東  誥
                                法官  林  錦  芳
                                法官  洪  昌  宏
      本件正本證明與原本無異
                                      書  記  官
中    華    民    國  九十八  年    二    月  二十三  日
                                                      Ｑ


司法院資訊處製作；財團法人民間司法改革基金會備份。
